臺灣新竹地方法院民事簡易判決
111年度竹北簡字第491號
原      告  BF000-A110086


法定代理人  BF000-A110086A

訴訟代理人  胡書瑜律師
被      告  王聖凱  
上列當事人間請求損害賠償事件，原告提起刑事附帶民事訴訟(
本院111年度侵簡附民字第1號)，由本院刑事庭裁定移送前來，
本院於民國111年12月1日言詞辯論終結，判決如下：
    主  文
被告應給付原告新臺幣伍萬元，及自民國一一一年四月二十三日
起至清償日止，按週年利率百分之五計算之利息。　
原告其餘之訴駁回。
本判決第一項得假執行。
原告其餘假執行之聲請駁回。 
    事實及理由
壹、程序方面：
一、按行政機關、司法機關及軍法機關所製作必須公示之文書，
    不得揭露被害人之姓名、出生年月日、住居所及其他足資識
    別被害人身分之資訊，性侵害犯罪防治法第12條第2項定有
    明文。次按裁判及其他必須公示之文書，不得揭露足以識別
    被害人身分之資訊。如確有記載之必要，得僅記載其姓氏、
    性別或以使用代號之方式行之。法院依前項規定使用代號者
    ，並應作成該代號與被害人姓名對照表附卷，法院辦理性侵
    害犯罪案件應行注意事項第3點亦有明定。查原告起訴主張
    被告所涉侵權行為事實，核屬性侵害犯罪防治法第2條所列
    罪名，依上開說明，法院裁判自不得揭露被害人即原告之足
    以識別其身分之資料，從而，本判決爰將原告之身分資訊以
    代號BF000-A110086表示(真實姓名及年籍資料詳卷)；另原
    告法定代理人BF000-A110086A為被害人之母親，如揭露渠等
    之身分，亦將導致被害人之身分公開，爰不予揭露，合先敘
    明。
二、被告經合法通知，未於言詞辯論期日到場，核無民事訴訟法
    第386條各款所列情形，爰依原告之聲請，由其一造辯論而
    為判決。
貳、實體方面：
一、原告主張：被告明知BF000-A110086(真實姓名年籍詳卷)為1
    4歲以上未滿16歲之女子，竟仍基於與14歲以上未滿16歲之
    女子性交之犯意，於民國(下同)110年6、7月間某日晚上11
    時許，在其位於新竹縣○○市○○○○街0巷00號住處2樓房間內，
    得原告之同意，以陰莖插入甲女陰道之方式，與原告為性交
    1次，侵害原告之身體、健康、貞操權，為此，爰依侵權行
    為之法律關係提起本件訴訟，並聲明：被告應給付原告新臺
    幣(下同)30萬元，及自起訴狀繕本送達之翌日起至清償日止
    ，按年息百分之5計算之利息。訴訟費用由被告負擔。原告
    願供擔保請准宣告假執行。
二、被告經合法通知，未於言詞辯論期日到場，亦未提出書狀作
    何聲明或陳述。　　　
三、本院之判斷：
(一)原告主張被告於上開時、地，對其為性交1次而侵害其性自
    主權等事實，業經本院刑事庭以111年度侵簡字第1號刑事判
    決，判處被告犯對於14歲以上未滿16歲之女子為性交罪，處
    有期徒刑2月等情，業據本院調取前揭刑事卷宗核閱無訛，
    且經被告於前開刑事案件偵審中自承在卷（見臺灣新竹地方
    檢察署110年度偵字第12433號卷第6至7頁、第36頁）。又被
    告經本院合法通知未於言詞辯論期日到場爭執，復未提出書
    狀答辯以供本院斟酌，依民事訴訟法第280條第3項、第1項
    之規定，對原告前揭主張之事實已生自認之效力，是本院綜
    合上開證據資料，堪認原告前揭主張為真實。
(二)按「因故意或過失，不法侵害他人之權利者，負損害賠償責
    任。」「不法侵害他人之身體、健康、名譽、自由、信用、
    隱私、貞操，或不法侵害其他人格法益而情節重大者，被害
    人雖非財產上之損害，亦得請求賠償相當之金額。」民法第
    184條第1項前段、第195條第1項前段分別定有明文。查本件
    被告對原告為上開妨害性自主行為，為故意不法侵害原告之
    身體權及貞操權，造成原告身心受創，精神上受有相當之痛
    苦，其情節自屬重大，揆諸前開法條之規定，原告請求被告
    賠償非財產上之損害，自屬有據。
(三)又按不法侵害他人之人格權，被害人受有非財產上損害，請
    求加害人賠償相當金額之慰撫金時，法院對於慰撫金之量定
    ，應斟酌實際加害情形、所造成影響、被害人痛苦之程度、
    兩造之身分地位經濟情形及其他各種狀況，以核定相當之數
    額（最高法院47年台上字第1221號、51年台上字第223號判
    例要旨參照）。爰審酌原告為15歲，高職肄業、無收入、無
    財產；被告為91年4月生、名下亦無收入、無財產，有110年
    度稅務電子閘門財產所得調件明細表在卷可佐(見本院卷第2
    1、26頁)。暨斟酌被告對原告所為妨害性自主之行為手段，
    對原告所造成之痛苦，及兩造之身分、年齡、地位、教育程
    度、經濟狀況等一切情狀後，認為原告所得請求之非財產上
    損害賠償以5萬元為適當，逾前開數額之請求，則屬過高，
    為無理由，不應准許。
(四)按給付無確定期限者，債務人於債權人得請求給付時，經其
    催告而未為給付，自受催告時起，負遲延責任。其經債權人
    起訴而送達訴狀，或依督促程序送達支付命令，或為其他相
    類之行為者，與催告有同一之效力。遲延之債務，以支付金
    錢為標的者，債權人得請求依法定利率計算之遲延利息。應
    付利息之債務，其利率未經約定，亦無法律可據者，週年利
    率為百分之5。民法第229條第2項、第233條第1項前段、第2
    03條分別定有明文。原告對被告之損害賠償請求權，為未定
    給付期限之金錢債權，揆諸前揭說明，原告請求被告給付自
    刑事附帶民事訴訟起訴狀繕本送達被告翌日即111年4月23日
    起之法定遲延利息，應予准許。
四、綜上所述，原告依侵權行為之法律關係，請求被告給付5萬
    元及自111年4月23日起至清償日止，按週年利率百分之5計
    算之利息，為有理由，應予准許。逾此範圍之請求，則無理
    由，應予駁回。　　
五、本件原告勝訴部分，係適用簡易程序所為被告敗訴之判決，
    爰依民事訴訟法第389條第1項第3款之規定，依職權宣告假
    執行。原告雖聲明願供擔保請准宣告假執行，惟本院既已職
    權宣告之，原告此部分聲請，核僅為促請本院職權發動，自
    無庸另為准駁之諭知，附此指明。至原告敗訴部分，其假執
    行之聲請即失所依據，爰併予駁回。
六、原告於刑事訴訟程序提起附帶民事訴訟，而由本院刑事庭依
    刑事訴訟法第504條第1項規定移送前來，依同條第2項規定
    ，免繳納裁判費，而於本院審理期間，亦未滋生其他訴訟費
    用，並無訴訟費用負擔問題，故不另為訴訟費用負擔之諭知
    ，附此敘明。
中　　華　　民　　國　　111 　年　　12　　月　　16　　日
                      竹北簡易庭法　官  楊明箴　
以上正本係照原本作成。
如對本判決上訴，須於判決送達後 20 日內向本院提出上訴狀。
如委任律師提起上訴者，應一併繳納上訴審裁判費。
中　　華　　民　　國　　111 　年　　12　　月　　16　　日
                                書記官　王明